臺灣橋頭地方法院刑事裁定　
111年度聲字第321號
聲  請  人  臺灣橋頭地方檢察署檢察官
受  刑  人  江易展



上列聲請人因受刑人數罪併罰有二裁判以上，聲請定其應執行之
刑（111年度執聲字第200號），本院裁定如下：
    主    文
江易展因犯如附表所示各罪所處之刑，應執行有期徒刑參年伍月
。
    理    由
一、聲請意旨略以：受刑人江易展因違反毒品危害防制條例等案
    件，先後經判決確定各如附表，應依刑法第50條、第53條及
    第51條第5 款規定定其應執行之刑，爰依刑事訴訟法第477 
    條第1 項規定聲請裁定等語。
二、按裁判確定前犯數罪者，併合處罰之。但有下列情形之一者
    ，不在此限：一、得易科罰金之罪與不得易科罰金之罪。二
    、得易科罰金之罪與不得易服社會勞動之罪。三、得易服社
    會勞動之罪與不得易科罰金之罪。四、得易服社會勞動之罪
    與不得易服社會勞動之罪。前項但書情形，受刑人請求檢察
    官聲請定應執行刑者，依第五十一條規定定之；數罪併罰，
    有二裁判以上者，依第51條之規定，定其應執行之刑；數罪
    併罰，分別宣告其罪之刑，宣告多數有期徒刑者，於各刑中
    之最長期以上，各刑合併之刑期以下，定其刑期。但不得逾
    30年，刑法第50條、第53條、第51條第5款分別定有明文。
    次按同一被告所犯數罪倘均為最早判決確定日前所犯者，即
    合乎定應執行刑之要件，與各罪是否已執行完畢無關。縱其
    中一罪已先執行完畢，亦不影響檢察官得就各罪聲請合併定
    其應執行刑（最高法院104年度台抗字第406號裁定要旨參照
    ）。
三、查受刑人因犯如附表所示各罪，經法院分別判處如附表所示
    之刑，均已確定在案，有該判決書及臺灣高等法院被告前案
    紀錄表在卷可稽。茲因受刑人具狀請求檢察官就附表編號1
    、2、4得易科罰金、編號3、5、6不得易科罰金之罪，聲請
    合併定其應執行之刑，有受刑人聲請書1 紙可稽，經檢察官
    聲請定其應執行之刑，本院審核受刑人所犯如附表所示各罪
    均係於最先判決確定日即附表編號1 所示判決確定日前為之
    ，檢察官向犯罪事實最後判決之法院即本院聲請定其應執行
    之刑，本院審核認為正當，應定其應執行之刑。復審酌於法
    律性拘束之外部界限內，即如附表所示各刑中之最長期以上
    （有期徒刑2年）、各刑合併之刑期以下（有期徒刑9年3月
    ）之法定範圍內酌定其應執行刑。又如附表編號5、6所示各
    罪前經法院定應執行有期徒刑1年8月，加計如附表編號1至4
    所示刑期之總和，即為本件定其應執行有期徒刑4年2月之內
    部性界限。兼衡以受刑人所犯如附表所示各罪為詐欺、違反
    毒品危害防制條例之罪質及各罪實施之時間間距，兼衡以受
    刑人個人之應刑罰性及所犯各罪對於社會之整體危害程度等
    情狀，定其應執行之刑如主文所示。至受刑人所犯如附表編
    號1、2所示之罪，雖已執行完畢，惟徵諸前揭說明，仍應先
    定其應執行之刑，再於檢察官執行時扣除已執行之部分。
四、爰依刑事訴訟法第477條第1項，刑法第50條、第53條、第51
    條第5款，裁定如主文。
中    華    民    國   111    年    3    月    30    日
                  刑事第七庭      法  官  黄筠雅
以上正本證明與原本無異。
如不服本裁定，應於收受送達後5 日內向本院提出抗告狀。
中　　華　　民　　國　　111 　年　　3 　　月　　30　　日
                                  書記官  郭力瑋
附表：受刑人江易展應執行刑案件一覽表
編號 罪名 宣告刑 犯罪日期（民國） 偵查機關 最後事實審   確定判決   得否易科罰金 備註      法院 案號 判決日期（民國） 法院 案號 確定日期（民國）   1 施用第二級毒品 有期徒刑2月，如易科罰金，以新臺幣（下同）1,000元折算1 日 107 年12月26日10時26分回溯96小時內某時 臺灣橋頭地方檢察署（下稱橋頭地檢）108年度毒偵字第242號 本院 108年度簡字第606號 108年4月11日 本院 108年度簡字第606號 108年5月7日 是 橋頭地檢108年度執字第3255號(已執行完畢 2 施用第二級毒品 有期徒刑2月，如易科罰金，以1,000元折算1 日 107年5月17日 橋頭地檢108年度撤緩毒偵字第97號 本院 108年度簡字第1460號 108年7月4日 本院 108 年度簡字第1460號 108 年8月6日 是 橋頭地檢108年度執字第5306號(已執行完畢) 3 販賣第三級毒品未遂 有期徒刑2年 108 年3月6日 橋頭地檢108年度偵字第2712號等 本院 108年度訴字第339號 109 年3月31 日 本院 108年度訴字第339號 109 年4月30 日 否 橋頭地檢10 9年度執字第4232號 4 持有第二級毒品 有期徒刑2月，如易科罰金，以1,000元折算1 日 108 年3月初某日至108年3月12日 橋頭地檢108年度偵字第2712號等 本院 108年度訴字第339號 109 年3月31日 本院 108年度訴字第339號 109 年4月30日 是 橋頭地檢109年度執字第4233號 5 詐欺 有期徒刑1年2 月(3次) 107年7月1日 橋頭地檢107年度偵字第9698號等 本院 108年度訴字第129號等 110年8月25日 本院 108年度訴字第129號等 111 年2月16日 否 橋頭地檢111年度執字第1056號(編號5、6定應執行有期徒刑1年8月) 6 詐欺 有期徒刑1年1 月(3次) 107年7月1日 橋頭地檢107年度偵字第9698號等 本院 108年度訴字第129號等 110年8月25日 本院 108年度訴字第129號等 111年2月16日 否 橋頭地檢111年度執字第1056號(編號5、6定應執行有期徒刑1年8月)